臺灣士林地方法院民事判決　　　　　　　 94年度訴字第389號
原　　　告　甲○○
被　　　告　乙○○
上列當事人間請求回復原狀等事件，本院判決如下：
    主      文
原告之訴及假執行之聲請均駁回。
訴訟費用由原告負擔。
    事實及理由
一、本件原告起訴主張：台灣銀行股份有限公司（下稱台灣銀行
    ）依苗栗地方法院87年度訴字第225 號民事判決聲請士林地
    方法院88年度民執全字第46號假扣押。台北國際商業銀行股
    份有限公司（下稱台北國際商銀）又依台北地方法院87年度
    訴字第2318號民事判決以及藏匿不實之他項權利證明書，聲
    請士林地方法院88年度執字第2474號強制執行拍賣程序予拍
    定人乙○○，發給權利移轉證明書，強制分配金額。原告提
    起異議之訴審理期間，被告不明不白長期強占房屋使用，原
    告一再請求回復原狀迄今仍不理睬。執行命令於法無效等語
    。並聲明：(一)士林地方法院88年度執字第2474號強制拍賣程
    序予拍定人乙○○執行命令發給權利移轉證明書全部無效。
    (二)原拍賣之土地、房屋全部塗銷抵押權設定登權全部完整的
    回復原狀歸還所有權人。(三)上項判決請准宣告假執行。(四)訴
    訟費用由被告負擔。
二、經核，關於原告所述強制執行事件之緣由及執行情形，原係
    87 年11 月間，台灣銀行以台灣苗栗地方法院87年度裁全字
    第889 號民事裁定為執行名義，聲請台灣苗栗地方法院囑託
    本院，以88年度執全字第46號保全程序執行事件，就本屬原
    告所有座落台北市○○區○○段3 小段537 、538 地號土地
    權利範圍均4 分之1 及其上31092 建號門牌尊賢街218 巷25
    弄4 號房屋權利範圍全部（下稱系爭房地）實施假扣押執行
    。嗣台北國際商銀以台灣台北地方法院87年度訴字第2318號
    確定民事判決為執行名義，聲請本院以88年度執字第2474號
    強制執行事件，執行拍賣系爭房地（調假扣押卷執行），於
    執行程序進行中，因無符合強制執行法第18條規定得予停止
    執行之事由，乃依法進行拍賣程序，嗣於89年1 月14日拍賣
    期日，系爭房地由被告乙○○得標拍定，其並繳足價金，經
    本院核發權利移轉證書，並函囑台北士林地政事務所辦理塗
    銷查封及抵押權登記，及准由被告辦理所有權移轉登記，而
    執行拍賣所得，已經本院製作分配表於89年11月3 日實行分
    配而終結。其間，原告於本院執行程序調查時，已自承︰「
    該案（指台灣台北地方法院87年度訴字第2318號民事判決）
    已確定，因沒錢上訴。」等語（參見88年10月27日執行筆錄
    ）。且原告就台灣台北地方法院87年度訴字第2318號民事確
    定事件，曾提起再審之訴，亦經台灣台北地方法院88年度再
    字第42號裁定、台灣高等法院89年度抗字第2082號駁回確定
    （89年7 月20日），其聲請停止執行事件，則經台灣高等法
    院89年度抗字第2456號裁定駁回確定（89年8 月4 日）等情
    ，業經本院調閱上開強制執行事件卷宗予以查明，合先敘明
    。
三、按，原告之訴，依其所訴之事實，在法律上顯無理由者，法
    院得不經言詞辯論，逕以判決駁回之，民事訴訟法第249 條
    第2 項定有明文。而民事訴訟法第249 條第2 項所謂原告之
    訴，依其所訴之事實，在法律上顯無理由者，係指依原告於
    訴狀內記載之事實觀之，在法律上顯然不能獲得勝訴之判決
    者而言（最高法院62年度臺上字第854 號判例參照）。本件
    依前揭原告所訴之事實，無非係爭執債權人台北國際商銀執
    行名義之實體效力，及其應否聲請強制執行之問題，屬債權
    人與債務人間之實體事項，均應由債務人循實體訴訟程序予
    以救濟，非強制執行法院所得審究，如前所述，上開強制執
    行事件，並無依法得予停止執行之事由，自無從停止執行程
    序，而執行程序亦無任何瑕疵可言；債務人若果有因債權人
    不當聲請執行致受損害之情形，於強制執行程序終結後，亦
    應另行向債權人主張，而不得主張強制執行程序或執行命令
    無效。準此，依原告所訴事實，顯與導致拍賣程序無效之法
    律要件不合，從而，原告請求︰(一)本院88年度執字第2474號
    強制拍賣程序予拍定人乙○○執行命令發給權利移轉證明書
    全部無效，(二)原拍賣之土地、房屋全部塗銷抵押權設定登權
    全部完整的回復原狀歸還所有權人，在法律上顯無理由，本
    院自得依民事訴訟法第249 條第2 項之規定，逕予判決駁回
    。
四、原告之訴既經駁回，其假執行之聲請，亦失所附麗，應併予
    駁回。
五、據上論結，原告之訴為顯無理由，依民事訴訟法第78條，判
    決如主文。
中　　華　　民　　國　　94　　年　　4 　　月　　25　　日
                  民事第二庭  法  官  施月燿
以上正本證明與原本無異。
如對本判決上訴須於判決送達後20日內向本院提出上訴狀。
中　　華　　民　　國　　94　　年　　4 　　月　　26　　日
                              書記官  韓金發
